【裁判字號】    99,交聲,321
【裁判日期】    990510
【裁判案由】    違反道路交通管理處罰條例聲明異議
【裁判全文】
臺灣桃園地方法院交通事件裁定        99年度交聲字第321 號
移送機關即
原處分機關   交通部公路總局新竹區監理所
異  議  人
即受處分人   甲○○
上列異議人因違反道路交通管理處罰條例案件，對於交通部公路
總局新竹區監理所於民國99年1月28日所為之處分（原處分案號
：桃監裁罰字第裁52-DB0000000號）處分，聲明異議，本院裁定
如下：
    主  文
異議駁回。
    理  由
一、原處分意旨略以：駕駛人汪建安於民國98年5 月19日23時40
    分許，駕駛甲○○所有車號SEV-272 號輕型機車，行經桃園
    縣平鎮市○○路雙連一段6 號處，經桃園縣政府警察局楊梅
    分局員警舉發其有「未依規定懸掛號牌（加裝活動版架）」
    之違規，遂依道路交通管理處罰條例第12條第1 項第7 款之
    規定，當場掣發桃警局交字第DB0000000 號舉發違反道路交
    通管理事件通知單，並將舉發通知單交付於駕駛人汪建安收
    受。嗣經原處分機關認受處分人確有上開違規之行為，爰依
    道路交通管理處罰條例第12條第1 項第7 款規定，於99年1
    月28日以桃監裁罰字第裁52-DB0000000號裁決書逕行裁處異
    議人甲○○罰鍰新臺幣（下同）10,800元，並依同條例第12
    條第2 項規定，吊銷機車牌照等語。
二、聲明異議意旨略以：該車非由伊所駕駛，如欲裁罰應處分駕
    駛人汪建安，且伊並無收到該違規罰單，自無罰單逾期加倍
    處罰之事，爰依法聲明異議，請求重新裁決云云。
三、按受處分人不服道路交通管理處罰條例第8 條所定主管機關
    所為之處罰者，得於接到裁決書之翌日起20日內，向管轄地
    方法院聲明異議；又交通法庭認聲明異議不合法律上之程式
    ，且其不合法律上之程式無從補正者，應以裁定駁回之，道
    路交通管理處罰條例第87條第1 項、道路交通案件處理辦法
    第18條前段分別定有明文。次按行政程序法第73條第1 項規
    定「於應送達處所不獲會晤應受送達人時，得將文書付與有
    辨別事理能力之同居人、受雇人或應送達處所之接收郵件人
    員」。是受處分人自應依法於上開規定期間內向法院聲明異
    議，倘受處分人逾期提出，法律程式上已無從補正，法院自
    應依法裁定駁回。
四、經查：異議人甲○○之住所係位於桃園縣蘆竹鄉○○村○○
    路○段266 巷41號乙節，為異議人不爭執，又本件原處分機
    關所為之桃監裁罰字第裁52-DB0000000號裁決書已於99年2
    月2 日送達異議人前揭戶籍址，並由其同居人即陳牡丹簽受
    在案等情，有交通部公路總局新竹區監理所桃園監理站送達
    證書1 份附卷可稽，是上開裁決書於99年2 月2 日業已合法
    送達予受處分人之事實，應堪予認定。而異議人遲至99 年3
    月2 日始行提出本件聲明異議，有異議人提出之聲明異議狀
    及其上所蓋之收文章戳在卷可稽，顯已逾上開20日之法定不
    變期間。是以，本件聲明異議既不合上開法定程式，且無從
    補正，參諸前揭規定及說明，本院自應依法駁回其異議。
五、據上論斷，應依道路交通管理處罰條例第87條第2 項、道路
    交通案件處理辦法第18條前段之規定，裁定如主文。
中    華    民    國    99    年    5    月     10    日
                  交通法庭法  官  蔡世芳
以上正本證明與原本無異。
如不服本裁定，應於裁定送達後5 日內向本院提出抗告狀。
                          書記官  張尹嫚
中    華    民    國    99    年    5     月    10    日

司法院資訊處製作；財團法人民間司法改革基金會備份。
